th: วิธีการติดตั้งเสื่อ: ใช้กาวติด; ตีนตุ๊กแก; แบบต่อจิ๊กซอว์; ปูทับ; แบบม้วน; แบบประกบติดกัน; แบบรัดสาย; อื่นๆ
ja: マット取り付け方法: 糊付け; 面ファスナー; はめ込み; ルースレイ; ロールアウト; スナップジョイント; ストラップラップ; その他
nb: Installasjonsmetode for matte: Liming; Borrelås; Sammenlåsende; Løslegging; Utrullbar; Klikkes sammen; Stroppeomslag; Annet
bg-BG: Метод за монтаж на постелката: Чрез залепване; С велкро; Сглобяем; Свободно полагане; Разгъващ се; С клик система; С каишки; Друго
fi: Maton asennustapa: Liimattava; Tarranauha; Yhteenliitettävä; Irtoasennus; Rullattava; Yhteen napsautettava; Hihnakiinnitys; Muu
en: Mat installation method: Glue-down; Hook & loop; Interlocking; Loose lay; Roll-out; Snap-together; Strap wrap; Other
es: Método de instalación de la alfombra: Con pegamento; Cierre de gancho y bucle; Entrelazable; Colocación libre; Desenrollable; A presión; Sujeción con correa; Otro
ko: 매트 설치 방식: 접착식; 훅 앤 루프; 조립식; 루스 레이; 롤아웃; 스냅 조립식; 스트랩 랩; 기타
sv: Metod för montering av matta: Nedlimning; Kardborreband; Sammankopplande; Löst liggande; Utrullning; Klickmontering; Bandlindning; Annat
fr: Méthode de pose du tapis: À coller; Bande autoagrippante; Emboîtable; Pose libre; À dérouler; À clipser; Fixation par sangle; Autre
vi: Phương pháp lắp đặt thảm: Dán keo; Khóa nhám; Gắn khớp; Trải tự do; Trải cuộn; Bấm nút nối; Quấn dây đai; Khác
sk-SK: Spôsob inštalácie rohože: Lepenie; Suchý zips; Zámkový spoj; Voľné položenie; Rozvinutie; Zacvaknutie; Ovinutie popruhom; Iný
zh-CN: 垫子安装方法: 胶粘; 魔术贴; 拼接; 免胶平铺; 卷铺; 卡扣拼接; 绑带缠绕; 其他
tr: Mat montaj yöntemi: Yapıştırmalı; Cırt cırtlı; Birbirine geçen; Serbest döşeme; Serilerek açılan; Çıtçıtlı; Kayışlı; Diğer
nl: Installatiemethode mat: Vastlijmen; Klittenband; In elkaar grijpend; Losgelegd; Uitrolbaar; Kliksysteem; Wikkelband; Overige
da: Installationsmetode for måtte: Limning; Burrebånd; Sammenlåsende; Løstliggende; Udrulning; Kliksamling; Stropvikling; Andet
pt-PT: Método de instalação do tapete: Colado; Fecho aderente; Encaixe; Instalação livre; Desenrolado; Encaixe por pressão; Com correias; Outro
zh-TW: 墊子安裝方式: 膠黏; 魔鬼氈; 拼接; 平鋪; 展開式; 卡扣拼接; 綁帶纏繞; 其他
el: Μέθοδος εγκατάστασης επιθέματος: Κόλληση; Ταινία χριτς χρατς (hook & loop); Κουμπωτό; Ελεύθερη τοποθέτηση; Ξετυλιγόμενο; Με κούμπωμα; Με ιμάντα; Άλλο
ru: Метод установки коврика: Приклеивание; Застежка-липучка; Замковое соединение; Свободная укладка; Раскатывание; Защелкивание; Стяжной ремень; Другое
pt-BR: Método de instalação do tapete: Colado; Fecho de contato; Encaixe; Instalação solta; De desenrolar; Encaixe por pressão; Faixa de envolvimento; Outro
de: Installationsmethode der Matte: Zum Verkleben; Klettverschluss; Stecksystem; Lose Verlegung; Ausrollbar; Zusammensteckbar; Mit Gurten fixiert; Sonstiges
hr-HR: Način ugradnje podloge: Lijepljenje; Čičak; Uklapanje; Slobodno postavljanje; Odmotavanje; Spajanje klikom; Omatanje trakom; Ostalo
cs: Způsob pokládky rohoží: Celoplošné lepení; Suchý zip; Zámkové spojení; Volná pokládka; Rolovací; Zacvakávací; Upevňovací popruh; Jiné
pl: Metoda instalacji maty: Na klej; Na rzep; Puzzle; Luzem; Rozwijane; Łączone na zatrzask; Owijane paskiem; Inne
it: Metodo di installazione del tappeto: Da incollare; A strappo; A incastro; Posa libera; Da srotolare; A scatto; Avvolgimento con cinghie; Altro
lt-LT: Kilimėlio montavimo būdas: Priklijuojamas; Kabliukas ir kilpelė („Velcro“); Susirakinantis; Laisvai klojami; Išvyniojamas; Sujungiami spragtelėjimu; Surišamas dirželiu; Kita
ro-RO: Metodă de instalare a covorașului: Lipire; Sistem velcro; Îmbinare; Așezare liberă; Rulare; Prindere prin apăsare; Prindere cu curele; Altele
hu: Szőnyeg rögzítési módja: Ragasztott; Tépőzáras; Egymásba illeszthető; Szabadon fektethető; Kiteríthető; Pattintós; Pántos; Egyéb
sl-SI: Način namestitve blazine ali predpražnika: Lepljenje; Ježek (sprijemalni trak); Sestavljivo (puzzle); Prosto polaganje; Odvijanje; Sestavljanje na klik; Ovijanje s trakom; Drugo